# 关于 MCN 行业代运营成本归集问题

提问人：xiong555 时间：2023-02-24 23:52:10
@chenyiwei，求助陈版，目前遇到一家帮主播代运营公司，由代运营公司提供人员负责主播的日常直播事项，收取的坑位费和带货佣金按照 3 ： 7 的比例公司和主播间进行分成，但是同时合同也约定，直播产生的相关费用也按照 3 ： 7 进行承担。例如：公司员工薪酬的计提，账面处理为借:销售费用/管理费用/主营业务成本（金额为薪酬的30%），借:应付账款-主播（金额为薪酬的70%），贷:应付职工薪酬，导致账面上本公司员工的薪酬少计提70%。
从我个人角度，企业处理方法显然不符合会计原则，存在帐外费用，想过还原真实的薪酬，再计提其他业务收入这种做法，但是相当于公司每个员工70%部分属于外包，也有些奇怪。

回答人：chenyiwei
首先要明确：本案例中的MCN公司的地位是主要责任人还是代理人（为主播提供服务，是主播的代理人）？如果是代理人，则：
本案例中的合同是一揽子合同，其客户是主播，MCN公司的收入既包括收取的坑位费和带货佣金分成，也包括向主播收取的直播相关费用分担金额。故这部分费用分担金额应确认为收入，而不是冲减成本或费用。
另外，由于补偿对象是直播产生的相关费用，故参照财政部会计司发布的《收入准则应用案例–合同履约成本 （酒店等服务行业的合同成本）》，直接为直播提供服务的人工成本等均应作为合同履约成本，最终计入营业成本，而不能列入期间费用。